【裁判字號】    99,訴,1304
【裁判日期】    990719
【裁判案由】    清償借款
【裁判全文】
臺灣臺北地方法院民事判決              99年度訴字第1304號
原      告  合作金庫商業銀行股份有限公司
法定代理人  丁○○
訴訟代理人  戊○○
被      告  甲○○
            丙○○○
共      同
訴訟代理人  乙○○
上列當事人間清償借款事件，本院於民國九十九年七月五日言詞
辯論終結，判決如下：
    主      文
被告應連帶給付原告新臺幣肆佰壹拾萬陸仟柒佰肆拾玖元，及自
民國九十八年三月二十六日起至清償日止，按年息百分之二點七
一計算之利息，暨按上開利率百分之二十計付之違約金。
訴訟費用新臺幣萬貳仟捌佰伍拾肆元由被告連帶負擔。
    事實及理由
一、按當事人得以合意定第一審管轄法院，民事訴訟法第24條第
    1項前段定有明文。查，兩造既已於借據第14條，同意以本
    院為第一審管轄法院（見本院卷第8頁背面），則本院就本
    件訴訟自有管轄權，合先陳明。
二、原告主張：被告甲○○邀同被告丙○○○為連帶保證人於民
    國95年6月20日向伊借款新臺幣(下同)22,700,000元，依借
    據約定，借款期間自95年6月20日起至115年6月20日止，利
    息自95年6月20日起至97年6月20日止，依本行定儲指數利率
    2.04﹪加碼年息0.53﹪計算，97年6月20日起至115年6月20
    日止，按伊之定儲利率指數加碼年息1.03﹪計算浮動計息，
    按月計算，如未按期攤還本息時，即喪失期限利益，債務應
    視為全部到期，並約定遲延履行給付本金或利息時，除仍按
    上開利率計息外，逾期在6個月以內償還者，按上開利率10
    ﹪加付違約金，逾期在6個月以上者，其超過6個月以上部分
    ，加倍計付。詎甲○○未依約繳款，經原告他分行聲請強制
    執行，依借據第5條第1項約定，無須由原告事先通知或催告
    ，全部債務視為到期。至伊向本院民事執行處96年度執助字
    第2162號案件聲請拍賣抵押物取償，除獲分配金額20,281,
    583元外，餘款迄今均未獲清償，尚欠4,106,749元及自98年
    3月26日起算之利息及違約金，而被告丙○○○為甲○○之
    連帶保證人，自應負連帶清償之責，爰依消費借貸及連帶保
    證契約之法律關係，提起本訴等情。並於本院聲明：如主文
    第1項所示。
三、被告則以：對於原告所提書證之形式真正及請求金額均不爭
    執，惟拍賣時未通知連帶保證人等語，資為抗辯。並聲明：
    原告之訴駁回。
四、經查，原告主張上列之事實，業據提出借據、本院96年執助
    字第2162號分配表等件為證（見本院卷第6至8頁），被告就
    積欠原告主張之款項及額度一事，亦不爭執，故原告主張之
    事實，堪信為真。被告丙○○○辯稱未通知連帶保證人云云
    ，然依兩造約定特別商議條款第1條之內容，原告無須事先
    通知或催告被告二人，且縱未催告連帶保證人，亦不足以解
    免其連帶保證之責，所辯要不足採。從而，原告依據上列契
    約之法律關係，訴請被告應給付如主文第1項所示，為有理
    由，應予准許。
五、訴訟費用之負擔：本件第一審裁判費為32,854元，應由被告
    負擔，爰確定如主文第2項所載。
六、據上論結，本件原告之訴為有理由，依民事訴訟法第385條
    第1項前段、第85條，判決如主文。
中    華    民    國    99    年    7    月    19    日
                  民事第六庭    法  官  吳定亞
以上正本係照原本作成。
如對本判決上訴，須於判決送達後20日內向本院提出上訴狀。如
委任律師提起上訴者，應一併繳納上訴審裁判費。
中    華    民    國    99    年    7    月    19    日
                                書記官  張婕妤

司法院資訊處製作；財團法人民間司法改革基金會備份。
